【裁判字號】    94,上易,753
【裁判日期】    950124
【裁判案由】    竊盜
【裁判全文】
臺灣高等法院高雄分院刑事判決         94年度上易字第753號
上  訴  人  丁○○
即  被  告
                    （現於臺灣屏東戒治所）
            乙  ○
                    樓
上列上訴人等因竊盜案件，不服臺灣高雄地方法院中華民國94年
10月4 日第一審判決（起訴案號：臺灣高雄地方法院檢察署94年
度偵字第8809號、第9282號），提起上訴，本院判決如下：
    主  文
原判決撤銷。
丁○○共同連續攜帶兇器毀壞安全設備竊盜，處有期徒刑貳年，
扣案之虎口鉗壹支沒收。
乙○共同攜帶兇器毀壞安全設備竊盜，累犯，處有期徒刑壹年貳
月。
    事  實
一、丁○○於民國87年間因犯竊盜及贓物等罪，分別經法院判處
    有期徒刑1 年6 月及2 年2 月確定，於88年8 月13日入監執
    行，並接續執行之前之殘刑2 年5 月20日，刑期本應至94年
    4 月19日縮刑期滿，於93年10月14日假釋出監（未構成累犯
    ）。乙○於88年間因犯竊盜罪，經原審法院判處有期徒刑7
    月，並經本院駁回上訴確定，於93年12月11日執行完畢。
二、丁○○基於概括犯意：
  (一)先於94年4 月15日中午12時10分許，與乙○共同基於意圖為
    自己不法所有之犯意聯絡，由乙○騎乘車號不詳之機車後載
    丁○○，至高雄縣岡山鎮○○里○○○街162 號甲○○住處
    （下稱162 號）附近，2 人並攜帶客觀上足以對人生命、身
    體構成威脅之鐵製扳手及鐵撬各1 支，由丁○○先至162 號
    按門鈴，因屋主甲○○未予回應，其等遂以為屋內無人而認
    有機可乘，並發現隔鄰之高雄縣岡山鎮○○里○○○街164
    號房屋（下稱164 號）無人居住且鐵門未鎖，即由乙○將機
    車騎至附近停放，丁○○則先進入164 號，並經由該房屋頂
    樓進入162 號頂樓（兩屋均為4 層樓透天房屋，頂樓可相通
    ），乙○隨後亦跟進，其等並持攜帶之鐵製扳手及鐵撬，將
    162 號頂樓鐵門附加之門鎖破壞後，共同侵入162 號內行竊
    （無故侵入住宅部分未據告訴），先於4 樓竊取ＢＢ彈玩具
    槍4 支後，再至2 樓竊取NEC 牌手機1 支、OKWA P手機1 支
    、皇家禮炮洋酒1 瓶、MP3 隨身碟1 台及現金新台幣（下同
    ）1500元。2 人得手後欲循原路線逃逸，惟當時甲○○已發
    現其等入侵行竊，旋會同警方於164 號內外將其2 人逮捕，
    並起出前開竊得之物品及扣得供竊盜所用之鐵製扳手及鐵撬
    各1 支。
  (二)丁○○承前同一犯意，再於94年4 月22日下午3 時許，與劉
    清秒基於意圖為自己不法所有之犯意聯絡，由劉清秒以機車
    搭載丁○○，至高雄市○○鄉○○村○○路14號丙○○住宅
    外，丁○○見該住宅大門未鎖，即持其所有客觀上足以對人
    生命、身體構成威脅之虎口鉗1支侵入上開住宅，劉清秒則
    於屋外機車上把風等候，惟丁○○正在屋內搜尋欲竊取之物
    品時，因遭屋主鄰居黃主義發現而未得手，劉清秒則騎乘機
    車逃逸。嗣黃主義通知丙○○前來並報警處理，經警扣得上
    開供竊盜所用之虎口鉗1支。
三、案經高雄縣政府警察局岡山分局移送台灣高雄地方法院檢察
    署檢察官偵查起訴。
    理  由
一、訊據上訴人即被告丁○○、乙○對上開竊盜之事實均供認不
    諱，核與證人即被害人甲○○於原審、證人丙○○、黃主義
    於警詢所證述情節均相符合（本件係採簡式審判程序，證人
    丙○○、黃主義於警詢之證述，自有證據能力），復有扣押
    物品目錄表、贓物認領保管收據及照片10張附卷可稽及鐵製
    扳手、鐵撬、虎口鉗各1 支扣案可佐，事證明確，被告丁○○、乙○竊盜之犯行，均堪認定。
二、被告2 人於行竊時所持之鐵製扳手、鐵撬及虎口鉗，均為金
    屬製品，質地堅硬，客觀上足以對人之生命、身體、安全構
    成威脅，具有危險性，自屬兇器，又毀壞鐵門附加之門鎖，
    係屬安全設備，是核被告丁○○、乙○就事實(一)所為，均係
    犯刑法第321 條第1 項第3 款、第2 款之攜帶兇器、毀壞安
    全設備竊盜罪；被告丁○○就事實(二)所為，則係犯刑法第32
    1 條第2 項、第1 項第3 款之攜帶兇器竊盜未遂罪及刑法第
    306 條之無故侵入住宅罪。丁○○就事實(一)與乙○間、就事
    實(二)與劉清秒間，有犯意聯絡及行為分擔，均為共同正犯。
    丁○○先後所犯加重竊盜罪之既遂、未遂犯行，時間緊接，
    方法相同，觸犯構成要件相同之罪名，顯係基於概括犯意為
    之，應依連續犯規定，論以一情節較重之攜帶兇器毀壞安全
    設備，竊盜既遂罪，並加重其刑；又其就事實(二)所犯之加重
    竊盜未遂罪與無故侵入住宅罪間，有方法結果之牽連關係，
    為牽連犯，應從一重之竊盜未遂罪處斷。又乙○曾於88年間
    因犯竊盜罪，經原審法院判處有期徒刑7 月確定，於93年12
    月11日執行完畢，有臺灣高等法院被告前案紀錄表附卷可稽
    ，其於5 年內再犯有期徒刑以上之罪，為累犯，應依刑法第
    47條規定加重其刑。
三、原審對被告2 人予以論罪科刑，固非無見，惟查：(一)被害人
    甲○○住處頂樓鐵門附加之門鎖遭被告2 人破壞，為原判決
    所認定之事實，則該鐵門附加之門鎖應屬安全設備，原判決
    認係門扇，已有未合。(二)有罪判決書事實欄為適用法律之依
    據，應將法院職權認定與論罪科刑有關之事項，詳記於事實
    欄，然後於理由內說明其所憑之證據及認定之理由，併使兩
    者相互適合，方為合法，本件原判決事實欄並未記載被告丁○○有犯竊盜罪之習慣，竟於理由欄逕依竊盜犯贓物犯保安
    處分條例第3 條第1 項第1 款、第4 條、第5 條第1 項之規
    定，諭知於刑之執行前，令入勞動場所強制工作3 年，亦有
    未當；被告2 人上訴意旨，以原審量刑過重，非全無理由，
    應由本院將原判決予以撤銷改判；審酌被告2 人不思以己力
    賺取財物，持兇器進入他人住宅行竊，除侵害個人之財產權
    外，更破壞個人之居住安寧，嚴重威脅個人之居家安全，惡
    性非輕等一切情狀，各量處如主文所示之刑。扣案之虎口鉗
    1 支，為丁○○所有，並為供其竊盜所用之物，應依刑法第
    38條第1 項第2 款，宣告沒收之；至另扣案之鐵製扳手及鐵
    撬各1 支，雖為被告2 人竊盜所用之物，惟被告2 人均否認
    為其等所有，亦無證據證明確係被告2 人所有，是爰不為沒
    收之諭知，併此敘明。
據上論斷，應依刑事訴訟法第369條第1項前段、第364條、第299
條第1項前段，刑法第28條、56條、第321條第1項第2款、第3款
、第306條、第55條、第47條、第38條第1項第2款，罰金罰鍰提
高標準條例第1條前段，判決如主文。
本案經檢察官沈紹嘉到庭執行職務。
中    華    民    國    95    年    1     月    24    日
                  刑事第七庭    審判長法  官  莊飛宗
                                      法  官  黃三友
                                      法  官  黃憲文
以上正本證明與原本無異。
不得上訴。
中    華    民    國    95    年    1     月    24    日
                                      書記官  施耀程
附錄本判決論罪科刑法條：
中華民國刑法第321條
犯竊盜罪而有左列情形之一者，處6 月以上、5 年以下有期徒刑
：
一於夜間侵入住宅或有人居住之建築物、船艦或隱匿其內而犯之
者。
二  毀越門扇、牆垣或其他安全設備而犯之者。
三  攜帶兇器而犯之者。
四  結夥三人以上而犯之者。
五  乘火災、水災或其他災害之際而犯之者。
六  在車站或埠頭而犯之者。
前項之未遂犯罰之。


司法院資訊處製作；財團法人民間司法改革基金會備份。
